【裁判字號】    97,上更(一),138
【裁判日期】    970624
【裁判案由】    強盜
【裁判全文】
臺灣高等法院臺南分院刑事判決     97年度上更(一)字第138號
上  訴  人
即  被  告  乙○○
                    （現另案於高雄女子監獄執行中）
指定辯護人  本院公設辯護人  丁○○
上列上訴人因強盜案件，不服臺灣台南地方法院95年度訴字第25
5號中華民國96年11月29日第一審判決（起訴案號：臺灣台南地
方法院檢察署95年度偵字第2009號），提起上訴，本院判決如下
：
    主  文
原判決撤銷。
本件免訴。
    理  由
一、公訴意旨略以：乙○○意圖為自己不法所有，先於九十五年
    一月十三日上午十時五分許，進入臺南縣仁德鄉○○路○段
    二二三之二號該處檳榔攤內，乘該檳榔攤無人看守之際，徒
    手竊取甲○○置在攤內櫃檯旁椅子上之紅色手提包一只（內
    有現金共新臺幣一萬三千八百元），得手後欲離去之際，為
    甲○○發覺而自後追呼，並在隔壁之仁德鄉○○路○段三二
    一號前追獲乙○○時，乙○○為防護贓物及脫免逮捕，而與
    甲○○發生強力拉扯並阻止甲○○取回上開手提包，而當場
    對甲○○施以強暴行為，嗣為甲○○報警查獲，因認被告涉
    有刑法第329條之準強盜罪行。
二、訊據上訴人即被告乙○○坦承有於上揭時地，竊取甲○○之
    手提包之事實不諱，惟辯稱沒有要搶，只是伊想要走，甲○○不讓伊走拉我的衣服，我揮她等語。經查證人即被害人甲○○於第一審證稱：「（皮包是如何拿回來的？）我自己從
    她手中搶回來的。（你要搶皮包時，被告如何反應？）她都
    沒有講話，她一直說對不起。（被告有無打你？）沒有，她
    就把皮包還給我，並說對不起。（有無發生拉扯？）我已經
    拿回皮包，她也跟我說對不起，但不知道為什麼，不到三十
    秒她又拿回去，我又拿回來。（她又把皮包搶回去的過程有
    無發生拉扯？）沒有，就是拿走。老實說不是搶。（你拿回
    皮包時，被告有無跟你發生拉扯，還是直接還給你？）沒有
    拉扯，她跟我說對不起，就把皮包拿給我。（被告除了和你
    拉扯皮包外，還有無出手推拉你的身體？或是出手攻擊你？
    ）沒有。（你在搶回皮包時，你有無放開她？）當時已經有
    很多人來幫我抓住被告。」等語（第一審卷第一百四十七頁
    至一百五十二頁），依上被害人甲○○上揭證詞，被告並未
    有對其施以強暴脅迫行為，更無有所謂已達使人難以抗拒之
    程度，自與刑法第三百二十九條之準強盜罪構成要件不符，
    應僅犯刑法第320條第1項之竊盜罪，公訴意旨認被告涉有刑
    法第329條之準強盜罪，自有違誤。
三、復查被告曾於94年12月11日起至95年6月19日止連續29次涉
    犯竊盜罪，經原審法院於96年4月26日判決確定，有判決書
    在卷可稽，前揭95年1月13日之竊盜犯行，自為該判決效力
    所及，原審法院未予查明予以論科，自有違誤，被告上訴為
    有理由，原審判決應予撤銷，另為免訴之諭知。
四、至被告於九十五年四月三十日上午九時三十分許，在臺南市
    中西區○○路一九三號「戴爾美語中心」內，先虛意向丙○○詢問相關美語課程藉此探路後，再佯稱有急事為由假裝離
    開，復趁丙○○進入洗手間洗杯子未注意之際，入內竊取丙○○所有置在店裡手提袋內之ＬＶ皮夾及另只皮夾中之現金
    新臺幣（下同）一萬二千元得手，適為丙○○探頭發現而上
    前捉住乙○○拿皮夾之手，乙○○為防護贓物及脫免逮捕，
    竟以手強推丙○○等情（95年度偵字第9246號），移送原審
    法院併辦。惟經本院審理結果，本件被告被訴前揭部分，既
    已為免訴之諭知，聲請併辦部分即非起訴效力所及，自非本
    院所得審究，就此聲請併辦部分，依法應退還檢察官另行偵
    辦，併此敘明。
五、據上論結，應依刑事訴訟法第369條第1項前段、第364條、
    第302條第1款判決如主文。
本案經檢察官謝錫和到庭執行職務。
中    華    民    國    97    年    6     月    24    日
                    刑事第三庭  審判長法  官    陳義仲
                                      法  官    蘇清水
                                      法  官    宋明蒼
以上正本證明與原本無異。
如不服本判決，應於收受本判決後十日內向本院提出上訴書狀。
其未敘述上訴理由者並得於提起上訴後十日內向本院補提理由書
狀（均須按他造當事人之人數附繕本）「切勿逕送上級法院」。
                                      書記官    翁心欣
中    華    民    國    97    年    6     月    24    日


司法院資訊處製作；財團法人民間司法改革基金會備份。
